臺灣高等法院臺南分院刑事判決　　　　　九十三年度上更(一)字第二九二號　　Ｇ
　　　上　訴　人
　　　即　被　告　丁　○　○
　　　右四名共同
　　　指定辯護人　本院公設辯護人　己　○　○
右上訴人因被告等強盜案件，不服臺灣臺南地方法院九十二年度訴字第七七七號，中
華民國九十二年九月十二日第一審判決（起訴案號：臺灣臺南地方法院檢察署九十二
年度偵字第四四五八、五四九五、五六○九號）提起上訴，判決後，經最高法院發回
更審，本院判決如左：
      主      文
原判決關於丁○○、辛○○、子○○、丙○○強盜部分撤銷。
丁○○共同連續意圖為自己不法之所有，攜帶兇器，以強暴、脅迫至使不能抗拒，而
取他人之物，累犯，處有期徒刑玖年。
辛○○共同意圖為自己不法之所有，攜帶兇器，以脅迫至使不能抗拒，而取他人之物
，累犯，處有期徒刑柒年陸月。
子○○共同連續意圖為自己不法之所有，攜帶兇器，以強暴、脅迫至使不能抗拒，而
取他人之物，處有期徒刑捌年陸月。扣案之料理刀壹把沒收。
丙○○共同連續意圖為自己不法之所有，攜帶兇器，以強暴、脅迫至使不能抗拒，而
取他人之物，處有期徒刑捌年。扣案之料理刀壹把沒收。
      事      實
一、丁○○前於民國（下同）八十九年間因重利案件，經本院判處有期徒刑四月確定
    ，於九十年三月二十九日執行完畢；辛○○前於八十九年間因竊盜、違反電信法
    案件，經本院分別判處有期徒刑四月、三月，二案定應執行刑為有期徒刑六月，
    於九十年七月十二日易科罰金執行完畢。二人猶不知悔改，共同基於意圖為自己
    不法所有之犯意聯絡，於附表編號十所示之時間、地點及犯罪方法之脅迫手段，
    至使涂梓涵不能抗拒，而強取其財物後，迅速騎乘機車逃逸。丁○○又單獨一人
    或分別與子○○、丙○○共同承前意圖為自己不法所有之概括犯意聯絡，連續於
    附表編號二、三、五、六、七、八、九、十一所示之時間、地點，以附表編號二
    、三、五、六、七、八、九、十一所列犯罪方法之強暴或脅迫手段，至使戊○○
    、乙○○、甲○○、庚○○、壬○○、寅○○、蕭秀樺、癸○○等人不能抗拒，
    而強取彼等之財物，得手後均朋分花用。子○○、丙○○二人復共同承前意圖為
    自己不法所有之概括犯意聯絡，連續於附表編號一、四所示之時間、地點，以附
    表編號一、四所列犯罪方法之強暴或脅迫手段，至使丑○○、甲○○不能抗拒，
    而強取其財物，得手後均朋分花用。嗣子○○、丙○○二人於附表編號十二所示
    之時間、地點，由子○○持其所購買之料理刀，與丙○○二人預備共同進入大立
    電子遊戲場強盜財物時，為警發現當場逃逸，經警於九十二年四月八日二十三時
    十分許，在臺南市○區○○路四段七○巷口將渠二人逮捕後，並在丙○○所駕駛
    未懸掛車牌之機車置物箱內扣得子○○所有供預備強盜所用之上開料理刀一把及
    子○○所有之黑色安全帽一頂、灰色外套一件、口罩一只、丙○○所有之銀色安
    全帽一頂、白色手套三只，始循線查獲上情。
二、案經臺南市警察局第五分局報請臺灣臺南地方法院檢察署檢察官偵查起訴。
      理      由
一、上訴人即被告丁○○、子○○、丙○○部分：
    （一）訊據被告丁○○、子○○、丙○○三人對上開事實，業據其在警訊、偵查
          、原審及本院審理中坦承不諱，核與被害人丑○○、戊○○、乙○○、王
          心怡、庚○○、壬○○、寅○○、蕭秀樺、癸○○及證人鄭明欣、王偉銘
          等人於警訊及偵審中證述之情節相符，（詳臺南市警察局第五分局刑偵字
          第三一三號卷第七頁至第九頁、第十三頁、第十四頁、第十八頁至第二十
          四頁、第二十六頁至第二十九頁、偵字第五六０九號卷第四頁至第四十頁
          、第一一五頁至第一二０頁、第一二八頁、第一二九頁、偵字第五四九五
          號卷第十九頁、第二十頁、第三十四頁、第四十頁、第四十一頁、第四十
          八頁至第五十頁、第五十七頁至第六十二頁、第八十六頁至第九十二頁、
          原審卷第三十七頁至第四十頁、第五十七頁至第六十五頁、第七十八頁至
          第八十六頁、第九十八頁至第一０一頁、第一五七頁至第一六三頁、本院
          上訴卷第九十九頁至第一０四頁、第一九六頁至第二０八頁、本院更一卷
          九十三年七月二十二日筆錄），並有如附表所示小櫻桃檳榔攤、野丫頭檳
          榔攤、小魔女檳榔攤被強盜案錄影帶翻拍照片、現場勘查照片、指認照片
          等附卷可稽（附臺南市警察局第五分局刑偵字第三一三號卷第四十六至六
          十頁、偵字第五六○九號偵查卷第六十五至七十四頁、第七十五至八十一
          頁、偵字第五四九五號偵查卷第四十二至四十五頁、第六十三至八十頁）
          及被告子○○所有，供其與被告丙○○預備共同為附表編號十二所示強盜
          犯行所用之『料理刀』一把扣案可資佐證，被告子○○於本院審理時雖辯
          稱：未持刀抵住被害人脖子云云，核與前情節不符，顯係卸責之詞，殊不
          足採，從而被告丁○○、子○○、丙○○三人之自白核與事實相符，應可
          採信。本件事證明確，渠三人犯行均堪認定，應依法論科。
    （二）至附表所示第八號部分，最高法院發回意旨以：丁○○、子○○二人既未
          持刀搶劫，究以何種手段至使被害人不能抗拒一節，經查被告丁○○、鄭
          英杰等進入檳榔攤後即大聲嚇令搶劫，致使被害人寅○○不能抗拒而取其
          財物等情，業據寅○○指訴明確，且按被害人寅○○係女子，於夜晚僅一
          人在檳榔攤擔任店員，一時突遇被告嚇令搶劫，客觀上對人之身體、生命
          具有危險性脅迫，在此夜晚及孤立無援之情況，客觀上已使被害人寅○○
          達不能抗拒之程度，應可認定。
    （三）被告丙○○雖另辯稱：除附表編號十二所示預備強盜案件外，其餘伊所為
          之強盜犯行，係伊至警局自首，始循線查獲云云。惟按刑法第六十二條所
          謂自首，係據犯人在其犯罪未發覺前向該公務員自承犯罪而受裁判者而言
          ，牽連犯及連續犯為裁判上一罪，而裁判上一罪之一部分犯罪事實既已被
          發覺，而由司法機關就已發覺部分之犯罪訊問調查中，縱行為人自動陳述
          該裁判上一罪之其他未被發覺部分之犯罪行為，亦核與自首之要件不符，
          無自首效力是否及於全部犯罪之可言（最高法院七十六年台上字七二五六
          號、七十八年度台上字第三九二九號、七十八年度台上字第四二二二號、
          八十一年度台上字第四七○三號、八十三年度台上字第三九三五號、八十
          四年度台上字第五五五三號、八十六年度台上字第四二七六號裁判意旨參
          照）。查本件被告丙○○係於九十二年四月八日所為預備強盜案件被逮捕
          之後，才到公園派出所自首其所犯之其餘加重強盜犯行，業經證人即製作
          筆錄警員林豐龍、張全明於原審調查時證明在卷（詳原審卷第一○○頁）
          ，足見被告丙○○係在其所為連續加重強盜犯行之一部分已被發覺，而經
          司法機關訊問調查中，自動陳述未被發覺之其他加重強盜犯行，揆諸前揭
          說明，與自首之要件不符，而無刑法第六十二條減輕其刑規定之適用，附
          此敘明。
二、上訴人即被告辛○○部分：
    （一）訊據被告辛○○矢口否認有為附表編號十所示之加重強盜犯行，辯稱：伊
          事先不知道被告丁○○要強盜云云。
    （二）惟查：被告辛○○於警訊中供稱：「九十二年三、四月間某日凌晨，由張
          聰民騎機車到我住處載我前往臺南市○○路○段六七○之五四號旁辣檳榔
          攤犯案，快到達犯案地點前，丁○○有告訴我到達後由他下手強盜，我負
          責騎車，到達上開地點後，由丁○○佯稱向檳榔攤女店員購買香菸，趁檳
          榔攤女店員轉身時，立即持菜刀進入檳榔攤行搶該檳榔攤內現金共約二千
          元，強盜後立即由我騎機車載丁○○逃離，所得贓款均共同花用」（詳偵
          字第五六○九號卷第十四頁），其於九十二年五月十日內勤檢察官訊問時
          又供稱：「我有與丁○○共同強盜檳榔攤一次，因為沒錢，搶來當零用錢
          」（詳偵字第五四九五號卷第二十頁）；嗣於原審九十二年五月十日審核
          羈押聲請開庭時亦供稱：「警訊及偵查中所述實在，我與丁○○曾共同強
          盜一次，那次是張聰明提議，由我騎車載丁○○，丁○○持刀，所搶財物
          共同花用」（詳聲羈卷第六頁、第七頁），是被告辛○○於警訊及偵查初
          訊時均自白其有與被告丁○○共同為附表編號十所示之加重強盜犯行。而
          其所為自白，核與被告丁○○於警訊中供稱：「我與辛○○於九十二年四
          月中旬某日犯案，我自己一人手持菜刀衝入檳榔攤內，命看顧檳榔攤之女
          子不要動，辛○○在檳榔攤前等候接應我，強盜約二千元」（詳偵字第五
          六○九號卷第三十頁）；及其於九十二年五月十日內勤檢察官訊問時供稱
          ：「有時候我獨自一人去強盜，有時候二人一起去強盜，不記得哪次犯罪
          與何人去強盜，但我確有分別與丙○○、辛○○及子○○一起去強盜檳榔
          攤」（詳偵字第五四九五號卷第十九頁）等情，均大致相符。
    （三）被告丁○○、辛○○二人於原審調查時均供稱其於警訊及偵查中未被刑求
          、恐嚇等語（詳原審卷第三十八頁、第三十九頁、第六十頁、第六十一頁
          ）；復經原審職權勘驗被告丁○○、辛○○二人警訊錄音帶結果，渠二人
          就附表編號十所示加重強盜犯行之犯案過程之敘述，均核與錄音帶播放內
          容相符，且被告辛○○尚有提及快到達犯案地點前，丁○○要其將機車轉
          回頭後，由其負責騎車一節，製作筆錄警員並有複述該部分筆錄予被告曾
          寶進聽聞等情，有勘驗筆錄二件在卷可按（詳原審卷第七十至七十二頁）
          ，足見被告辛○○、丁○○上開於警訊及偵查初訊時所為之自白，應係基
          於自由意識所為之陳述，而堪採信。
    （四）又被告二人所為強盜過程之描述，與證人即遭強盜之檳榔攤小姐梓涵於
          警訊及原審調查時證稱：「九十二年四月十九日凌晨二時許，我任職之辣
          檳榔攤遭兩名男子搶劫，當時該二名男子騎一台機車，停放在檳榔攤外面
          ，中間隔著一整面玻璃，坐後座之男子坐在車上跟我說要買一包峰牌香菸
          ，我轉身過去拿香煙時，坐前座騎機車之男子（即張聰明）就手持菜刀入
          檳榔攤，問我錢放在哪裡，我看到他拿菜刀，會害怕，所以不敢反抗，就
          說錢放在桌上，他就自己去拿了五千元及我的一支行動電話，另一名男子
          在外面等候，並未進入檳榔攤」（見原審卷第九八至一○○頁）等情，除
          在檳榔攤前係由何人騎車一節外，亦大致相符，足見被告丁○○於快達檳
          榔攤之前，已將行搶之目的告知被告辛○○，被告辛○○就被告丁○○欲
          進入該檳榔攤搶劫一情知之甚詳，仍決意配合被告丁○○，向該檳榔攤小
          姐梓涵佯稱要買香菸，而由被告丁○○進入該檳榔攤行搶，並於外面等
          候，待被告丁○○行搶完畢，始共同騎車迅速逃離現場，是被告辛○○就
          該件加重強盜犯行，應係本於共同實施犯罪之意思，與被告丁○○各自分
          擔犯罪行為，相互利用他人之行為，以達成共同強盜他人財物之目的，即
          應就全部犯罪事實共同負責。
    （五）綜上所述，足認被告辛○○嗣於原審審理中翻供改稱：伊事先不知情被告
          丁○○要行搶，而被告丁○○嗣於原審改稱：伊一人進入檳榔攤強盜財物
          ，強盜完出來走到機車旁，才告訴辛○○，要辛○○趕快走云云，顯係卸
          責及迴護之詞，均無可採，本案事證明確，被告辛○○犯行堪以認定，應
          依法論科。
三、論罪科刑部分：
    查菜刀、料理刀均係鐵製品，質地堅硬銳利，客觀上足以對人之生命、身體、安
    全構成威脅，自應認為可作兇器使用，是核被告丁○○、辛○○、丙○○、子○○四人攜帶客觀上足對人之生命、身體、安全構成威脅，具有危險性可為兇器使
    用之菜刀、料理刀一把分別實施附表編號一至七、九至十一所示之強盜犯行，應
    係觸犯刑法第三百三十條第一項之攜帶兇器加重強盜罪；被告丁○○、子○○二
    人所為附表編號八所示之犯行，係犯刑法第三百二十八條第一項之普通強盜罪；
    被告子○○、丙○○二人所為附表編號十二所示之犯行，係犯刑法第三百二十八
    條第五項之預備強盜罪（公訴人就附表編號八、十二所示犯行部分，雖漏列刑法
    第三百二十八條第一項、第五項之罪，惟其犯罪事實欄所依據之附表已表明上開
    犯行，應係公訴人之起訴範圍，本院自得一併審理，併予敘明）。按被告等於強
    盜之際雖以舉動恫嚇甲○○、壬○○、寅○○、蕭秀樺、涂梓涵、癸○○等人
    而實施之行為，此應包括在強盜罪之脅迫行為內，不另成立恐嚇危害安全罪（最
    高法院二十四年上字第四四○七號判例意旨參照）。又被告丁○○與被告辛○○
    二人，就附表編號十所示之強盜犯行；被告丁○○與被告子○○二人，就附表編
    號二、三、七、八、十一所示之五次強盜犯行；被告丁○○與被告丙○○二人，
    就附表編號六所示之強盜犯行；被告子○○與被告丙○○二人，就附表編號一、
    四、十二所示之強盜犯行，分別有犯意聯絡及行為分擔，應各依共同正犯論處。
    被告丁○○、子○○、丙○○先後多次所為加重強盜犯行；被告丁○○、子○○
    所為附表編號八之普通強盜犯行；被告子○○、丙○○所為附表編號十二之預備
    強盜犯行，均時間緊接，方法相同，觸犯犯罪構成要件相同之罪名，顯係基於概
    括犯意反覆為之，為連續犯，應依刑法第五十六條連續犯之規定各論以情節最重
    之刑法第三百三十條第一項之攜帶兇器加重強盜罪，被告丁○○、子○○、丙○○並依法各加重其刑。又被告丁○○、辛○○二人均有如事實欄所述之前案科刑
    及執行紀錄，有卷附臺灣高等法院被告全國前案紀錄表可佐，渠等受有期徒刑之
    執行完畢，五年以內再犯有期徒刑以上之罪，為累犯，均應依刑法累犯之規定，
    加重其刑，被告丁○○部分並依刑法第七十條之規定遞加重其刑。
四、原審法院判決因認被告等犯行事證明確，予以論罪科刑，固非無見，惟查：有罪
    判決書所記載之犯罪事實，為論罪科刑適用法律之基礎，故凡於適用法律之重要
    事項，如犯罪之目的、時間、地點、方法等，必須詳加認定，明確記載，始足為
    適用法律之依據，原審附表編號第一號至第十一號所載，僅有犯罪時間、地點及
    行為人，並無犯罪方法之記載，至被告等究係如何施用強暴或脅迫手段至使被害
    人不能抗拒，每次強盜所得財物之種類及數量若干均不明確，尚有未合，至檢察
    官上訴之搶奪部分業經判決確定，不再贅述，被告等上訴意旨，認原審量刑太重
    ，被告子○○、丙○○二人並以其等於九十二年六月二十九日二十二時五十五分
    許及同年月三十日四時三十五分許，分別在臺南市○區○○○路一段二一九號千
    禧檳榔攤及臺南市○○路○段國軍臺南醫院旁小魔女檳榔攤涉強盜部分，與本案
    有連續關係，屬裁判上一罪，應合併審理（理由詳如後述），固無可取，但原判
    決既有前述可議之處，此部分即屬無可維持，應由本院撤銷改判，爰審酌被告四
    人之前科素行及其年輕力壯，竟不思循正途謀生，採取激烈手段強盜他人財物，
    且均多在深夜及凌晨在檳榔攤或電子遊戲場等公眾出入場所對弱小女子為強盜犯
    行，危害社會治安甚鉅，犯罪情節非輕，惟因強盜所得財物價值非鉅，且並未對
    被害人為傷害身體、生命之行為，復審酌被告犯罪之動機、目的及犯罪後態度等
    一切情狀，分別量處丁○○有期徒刑玖年、辛○○有期徒刑柒年陸月、子○○有
    期徒刑捌年陸月、丙○○有期徒刑捌年。扣案之料理刀一把，係被告子○○所有
    ，供其與被告丙○○共同為附表編號十二所示之預備強盜所用之物，業據被告子
    ○○、丙○○二人供陳在卷，應依刑法第三十八條第一項第二款規定宣告沒收。
    又被告丁○○、子○○分別或共同所為之如附表編號一至七、九至十一所示之加
    重強盜犯行，渠二人所分持之菜刀、料理刀均係同一把，且均係被告子○○所有
    ，犯案完畢即已丟棄，業經告丁○○、子○○、丙○○供明在卷（詳原審卷第一
    五九頁），又未扣案，為免日後執行困難，爰不為沒收之宣告。至被告子○○、
    丙○○犯案時分別所戴之黑色安全帽、銀色安全帽各一頂，係為避免遭被害人認
    出其長相所載，並非犯本件強盜所用之物；且扣案之白色手套三只係被告丙○○
    平時工作所用之物、灰色外套一件及口罩一只則係被告子○○平時穿戴所用．亦
    經被告子○○、丙○○供述在卷（詳原審卷第八十三、一六二頁），均與本件強
    盜案件無直接關連，自無庸宣告沒收。另警方於九十二年五月九日至被告丁○○
    位於臺南市○○街七四巷九號住處搜索扣得之手機二支、ＳＩＭ卡一張、長袖夾
    克一件、安全帽一頂，均非被告等用以強盜或搶奪之物，經被告丁○○供述甚詳
    （詳見原審卷第四十頁）；而同日至被告子○○位於臺南市○○街五六巷一一一
    弄一八號住處搜索扣得被告子○○所有之白色運動長褲一件、藍色長褲一件、米
    黃色外套一件、米黃色襯衫一件、白底紅邊球鞋一雙、黑底白邊球鞋一雙、紅底
    黑邊球鞋一雙、臺灣大哥大ＳＩＭ卡一張，則係被告子○○平時所穿著之衣物、
    鞋子及個人使用之物，均非用以犯強盜案所用之物，亦經被告子○○供述在卷（
    詳原審卷第八十三頁），且無證據足以證明上開搜索扣得之物品與本件強盜犯行
    相關，均無須宣告沒收。
五、移送併辦意旨（九十二年度偵字第八七八八號）略以：被告子○○、丙○○二人
    共同基於意圖為自己不法所有之概括犯意聯絡，連續於九十二年六月二十九日二
    十二時五十五分許及同年月三十日四時三十五分許，分別在臺南市○區○○○路
    一段二一九號千禧檳榔攤及臺南市○○路○段國軍臺南醫院旁小魔女檳榔攤，由
    子○○持菜刀逼迫在上開檳榔攤工作之張雅茹、姚若汶，至使張雅茹、姚若汶不
    能抗拒，而強取他人財物，得手後均朋分花用殆盡。因認被告子○○、丙○○二
    人所為上開加重強盜犯行，與前揭論罪科刑部分有連續犯之裁判上一罪關係，移
    送原審法院併案審理等語。惟按連續犯之所謂出於概括犯意，必須其多次犯罪行
為自始均在一個預定犯罪計劃以內，出於主觀上始終同一犯意之進行，若中途另
    有新犯意發生，縱所犯為同一罪名，究非連續其初發的意思，即不成立連續犯（
    最高法院七十一年度台上字第六二九六號判例意旨參照）。經原審法院質以：以
    前所犯強盜罪為警查獲後，由檢察官以九十二年度偵字第四四五八號、五四九五
    號、五六○九號偵辦，為何又於九十二年六月二十九日、同年月三十日，再強盜
    他人財物？被告子○○回答：「因為後來家裡沒錢，我父親又中風，要付醫藥費
    及小孩上學費用，一時沒有錢，才又想再去搶的」；被告丙○○則回答：「以前
    我所犯強盜經檢察官偵辦後，我本來想要改過，不要再強盜了，但是後來子○○
    又再邀約，且說我只要騎車就好，我才會又跟他一起去強盜」（詳原審卷第一六
    ○至一六一頁）等情，足見公訴人移送併辦部分，係被告於本件強盜案之偵查過
    程中另行起意而為，並非連續其初發之意思犯案，縱所犯為同一罪名，依照上開
    判例意旨，仍不成立連續犯，是公訴人移送併辦部分與本案犯行並無連續犯之裁
    判上一罪關係，非本案起訴效力所及，本院自無從併予審理，且已經本院前審退
    由公訴人另行處理，附此敘明。
六、據上論斷，應依刑事訴訟法第三百六十九條第一項前段、第三百六十四條、第二
    百九十九條第一項前段，刑法第二十八條、第五十六條、第三百三十條第一項、
    第四十七條、第三十八條第一項第二款，判決如主文。
本案經檢察官林炎昇到庭執行職務。
中    華    民    國      九十三      年      九      月      二        日
                                  臺灣高等法院臺南分院刑事第五庭
                                      審判長法官  楊    明    章
                                            法官  沈    揚    仁
                                            法官  戴    勝    利
右正本證明與原本無異。
如不服本判決，應於判決送達後十日內向本院提出上訴狀，其未敘述理由者並應於提
出上訴狀後十日內向本院補提理由書（應附繕本)。
                                      法院書記官  李    珍    鳳
中    華    民    國      九十三      年      九      月      二        日
附錄本案論罪科刑法條全文：
刑法第三百三十條第一項：犯強盜罪而有第三百二十一條第一項各款情形之一者，處
                        七年以上有期徒刑。
                        前項之未遂犯罰之。
 附表：
┌──┬──────────┬──────────┬───┬───────
│編號│    時      間      │    地     點       │行為人│    犯  罪  態
├──┼──────────┼──────────┼───┼───────
│ 一 │九十二年三月二十二日│台南市○區○○路二號│丙○○│由子○○持菜刀
│    │晚上十一時三十分許  │大立電子遊戲場      │子○○│致使丑○○不能
├──┼──────────┼──────────┼───┼───────
│ 二 │九十二年三月底某日  │台南市○○路一五三號│張聰明│由張聰明持菜刀
│    │凌晨四時三十分許    │大富豪電子遊戲場    │子○○│致使戊○○不能
├──┼──────────┼──────────┼───┼───────
│ 三 │九十二年四月二日    │台南市○○○路○段四│張聰明│由子○○持料理
│    │凌晨四時二十分許    │Ｏ八號小魔女檳榔攤  │子○○│住乙○○脖子致
│    │                    │                    │      │而取其財物
├──┼──────────┼──────────┼───┼───────
│ 四 │九十二年四月三日    │台南市○○○路○段五│子○○│由子○○持料理
│    │凌晨二時三十分許    │九號野ㄚ頭檳榔攤    │丙○○│內角落，致使王
│    │                    │                    │      │其財物
├──┼──────────┼──────────┼───┼───────
│ 五 │九十二年四月三日    │台南市○○○路○段五│張聰明│由張聰明持料理
│    │凌晨四時三十分許    │九號野ㄚ頭檳榔攤    │      │心怡不能抗拒而
├──┼──────────┼──────────┼───┼───────
│ 六 │九十二年四月三日    │台南市○○路○段四二│張聰明│由張聰明持刀抵
│    │晚上八時許          │Ｏ號鑫梅檳榔攤      │丙○○│裕芳不能抗拒由
├──┼──────────┼──────────┼───┼───────
│ 七 │九十二年四月七日    │台南市○○○路○段四│張聰明│由張聰明持水果
│    │晚上九時三十分許    │三Ｏ號小櫻桃檳榔攤  │子○○│角，致壬○○不
├──┼──────────┼──────────┼───┼───────
│ 八 │九十二年四月八日    │台南市○○路○段五三│張聰明│由張聰明進入檳
│    │上午六時許          │八號旁大老婆檳榔攤  │子○○│致寅○○不能抗
├──┼──────────┼──────────┼───┼───────
│ 九 │九十二年四月十七日  │台南市○○路○段四八│張聰明│由張聰明持刀進
│    │中午十二時四十分    │八之一號阿惠檳榔攤  │      │樺不准動致蕭秀
│    │                    │                    │      │財物
├──┼──────────┼──────────┼───┼───────
│ 十 │九十二年四月十九日  │台南市○○路○段六七│張聰明│由張聰明持菜刀
│    │凌晨二時許          │Ｏ之五四號旁辣檳榔攤│辛○○│狀致涂梓涵不能
├──┼──────────┼──────────┼───┼───────
│十一│九十二年四月二十三日│台南市○○路○段、本│張聰明│由張聰明持刀控
│    │凌晨零時許          │原街一Ｏ六巷旁淑園檳│子○○│惠玲不能抗拒而
│    │                    │榔攤                │      │
├──┼──────────┼──────────┼───┼───────
│十二│九十二年四月八日    │台南市○○路二號大立│子○○│子○○持刀預備
│    │晚上十一時許        │電子遊戲場          │丙○○│財物之前為警發
└──┴──────────┴──────────┴───┴───────
